【裁判字號】    98,交聲,224
【裁判日期】    980424
【裁判案由】    違反道路交通管理處罰條例聲明異議
【裁判全文】
臺灣新竹地方法院交通事件裁定         98年度交聲字第224號
原處分機關  交通部公路總局新竹區監理所新竹市監理站
異  議  人  甲○○
上列異議人即受處分人因違反道路交通管理處罰條例案件，對於
交通部公路總局新竹區監理所新竹市監理站民國98年1 月22日竹
監新四字第裁51－E00000000 號裁決書，聲明異議，本院裁定如
下：
    主  文
異議駁回。
    理  由
一、原處分意旨略以：異議人即受處分人甲○○駕駛車牌號碼7S
    -5650 號自用小客車，於民國98年1 月10日晚間10時25分許
    ，行經新竹市○道○路與慈雲路口時，為警測得酒精濃度為
    每公升0.55毫克超過規定標準，有「汽車駕駛人酒精濃度超
    過規定標準」之違規行為，經警當場填製竹市警交字第E00
    000000號舉發違反道路交通管理事件通知單（下稱舉發通知
    單），爰依道路交通管理處罰條例第35條第1 項第1 款，違
    反道路交通管理事件統一裁罰基準及處理細則第43條、第44
    條及第67條等規定，裁罰異議人罰鍰新臺幣（下同）34,500
    元，吊扣駕駛執照12個月，施以道安講習等語。
二、異議意旨略以：異議人主張其因上開酒醉駕車之公共危險案
    件，業經臺灣新竹地方法院檢察署檢察官以98年度速偵字第
    83號為緩起訴處分確定，並已依該緩起訴處分向財團法人長
    青啟智文教基金會捐款3 萬元整，為此爰請撤銷新竹市監理
    站之裁決之行政罰鍰等語。
三、按受處分人不服道路交通管理處罰條例第8條所定主管機關
    所為之處罰，得於接到裁決書之翌日起20日內，向管轄地方
    法院聲明異議，道路交通管理處罰條例第87條第1項定有明
    文。次按交通法庭認聲明異議不合法律上之程式或其異議權
    已經喪失者，應以裁定駁回之，但其不合法律上之程式可補
    正者，應先定期命為補正，逾期不補正者，即予駁回，道路
    交通案件處理辦法第18條亦有明文。
四、經查：異議人於上開時間駕駛車號7S-5650 號自用小客車行
    經上開地點時，因酒精濃度超過規定標準，經員警攔停當場
    舉發後，原處分機關依上開規定於98年1 月22日製發竹監新
    四字第裁51－E00000000 號裁決書裁處異議人罰鍰34,500元
    ，吊扣駕駛執照12個月，並施以道安講習，而異議人於同日
    收受該裁決書等情，有違規通知單、裁決書、原處分機關送
    達證書等在卷可稽，而異議期間為20日，此觀裁決書下方記
    載「受處分人不服處罰者，得於接到裁決書之翌日起20日內
    ，以司法狀紙提出聲明異議，載明裁決日期、字號及理由，
    交由本（新竹市監理站）所轉送管轄地方法院」等字句甚明
    ，從而，異議人最遲應於98年1 月11日向原處分機關聲明異
    議，然本件異議人卻遲至98年3 月27日始向本院聲明異議，
    ，此有聲明異議狀本院收文戳章在卷足憑（見本院98年度交
    聲他字第16號卷第1 頁），是異議人聲明異議已逾道路交通
    管理處罰條例第87條第1 項所定之20日不變期間，其聲明異
    議顯不合法律上之程式，且無從補正，自應予以駁回。
五、據上論結，應依道路交通案件處理辦法第18條，裁定如主文
    。
中    華    民    國    98    年    4     月    24    日
                  交通法庭法  官  林佑珊
以上正本證明與原本無異。
如不服本裁定，應於裁定送達後5日內向本院提出抗告狀。
中    華    民    國    98    年    4     月    24    日
                          書記官  蕭惠婷


司法院資訊處製作；財團法人民間司法改革基金會備份。
